---
title: "Primer post del blog"
author: "José Eduardo Jaramillo Barrera"
date: "20 de abril de 2018"
output: html_document
---

# Estructura industrial en Tijuana

```{r setup, include=FALSE}
knitr::opts_chunk$set(echo = TRUE)


library(easypackages)
my_packages <- c("tidyverse", "knitr", "spatstat", "sf")
libraries(my_packages)

```


## Número de empresas por subsector industrial en Tijuana

En la ciudad de Tijuana se pueden encontrar una gran variedad de empresas de diferentes subsectores, sin embargo es interesante conocer qué sectores cuentan con mayor cantidades para poder echar un vistazo a la composición industrial en la ciudad. 


```{r}
denue <- readRDS("denue.rds")

dat <- denue %>%
  mutate(lat = latitud,
         long = longitud) %>%
  select(lat, long, latitud, longitud, per_ocu, codigo_act, ageb, codigo_industria)

m <- dat

ymax <- max(dat$lat)
ymin <- min(dat$lat)

xmax <- max(dat$long)
xmin <- min(dat$long)

w <- owin(xrange = c(xmin, xmax), yrange = c(ymin, ymax))

tj <- ppp(dat$long, dat$lat, window = w, marks = m)

summary(tj)

length(levels(dat$codigo_act))
```

# Density
## 2d-density


To get an impression of local spatial variations in intensity, we plot a kernel density estimate of intensity.


```{r}

contour(density(tj), axes = FALSE)

```

## 3d-density

```{r}


persp(density(tj), phi = 9, theta = 25, shade = 0.9 , col = "blue", border = "grey", scale = FALSE)

```





```{r}





```




































